---
title: "Energie simulaties voor digitale meter"
output:
  flexdashboard::flex_dashboard:
    orientation: columns
    vertical_layout: scroll
    css: styles.css
---


```{r setup, include=FALSE}
knitr::opts_chunk$set(fig.align = "center" , out.width = "100%")
eval_option = F
```


```{r include=FALSE}
### Load necessary libraries
#---------------------------
library(tidyverse)
library(lubridate)
library(ggplot2)
library(plotly)
library(plyr)
library(flexdashboard)
library(DT)


### Load functions
#-----------------
source("~/Energy-simulations-digital-meter/src/energycost/energy_cost_ecopower.R")
source("~/Energy-simulations-digital-meter/src/energyviz/Function_viz_afname_inname.R")
source("~/Energy-simulations-digital-meter/src/batterysim/Home_battery_simulation.R")
source("~/Energy-simulations-digital-meter/src/dataformat/Change_data_format.R")
```


# Algemene informatie

###

Dit dashboard is ontworpen om **energieprijzen** en **batterijcapaciteiten** te vergelijken. 
Het helpt bij het evalueren van:

- **Tarieven** van verschillende energieleveranciers
- **Opslagcapaciteit** van batterijen en hun impact op kostenbesparing
- **Optimalisatie van verbruik** op basis van dynamische prijsmodellen


---


Hoe dit dashboard te gebruiken?

- item 1
- item 2


---


**Laatste update:** `r Sys.Date()`


- Versie 1.0 - 31/12/2025:Test versie met dummy data.



# Roggestraat {data-navmenu="Data visualisatie"}

###

```{r echo=FALSE, message=FALSE, warning=FALSE}
### Load data
#------------
Test_31122025_rogge <- read.csv2("~/Energy-simulations-digital-meter/data/Test_31122025.csv")


### Change format
#----------------
df_rogge <- Change_data_format(Test_31122025_rogge , tz = "Europe/Brussels")
```


**Historische data - Roggestraat**

---

Voordat we starten met de simulaties, bekijken we eerst de historische gegevens die als basis dienen voor onze analyses. De data is afkomstig van **Fluvius digitale meters** en heeft een **resolutie van 15 minuten** (kwartierwaarden). Deze dataset bevat gedetailleerde informatie over het **energieverbruik** en **injectie** op huishoudniveau. De data loopt van `r min(df_rogge$start_time)` tot `r max(df_rogge$end_time)`, en vormt het referentiepunt voor het vergelijken van toekomstige scenario’s.


### 

**Verbruik en injectie per kwartier**

---

```{r}
plot_week_switch(df_rogge)
```

###

De bovenstaande grafiek toont de **tijd** (x-as) ten opzichte van **verbruik** (y-as) en **injectie** (y-as). Je kunt er interactief mee spelen:

- **Zoomen**  
  - Scroll met je muis om in of uit te zoomen.  
  - Klik en sleep om een specifiek gebied te selecteren.  
  - Dubbelklik om terug te keren naar de oorspronkelijke schaal.

- **Hover voor details**  
  - Beweeg je muis over de lijnen om exacte waarden (tijd en kWh) te zien.

- **Legenda gebruiken**  
  - Klik op een item in de legenda om die lijn te verbergen of weer te tonen.  
  - Dubbelklik op een item om alleen die lijn te tonen.

- **Knoppen voor tijdsperiode**  
  - Gebruik de knoppen bovenaan om snel een periode te kiezen:  
    `Laatste 3 maanden`, `Laatste maand`, `Laatste week`, of `Alles`.


# Roggestraat {data-navmenu="Simulaties"}


###

some text
```{r eval=FALSE, include=FALSE}
### Do the calculations
#----------------------
out <- rbind(
  simulate_battery(df, batt_cap = 0, tarief = "vast", energie_kost = energy_cost_ecopower),
  simulate_battery(df, batt_cap = 5, tarief = "vast", energie_kost = energy_cost_ecopower),
  simulate_battery(df, batt_cap = 10, tarief = "vast", energie_kost = energy_cost_ecopower),
  simulate_battery(df, batt_cap = 15, tarief = "vast", energie_kost = energy_cost_ecopower),
  simulate_battery(df, batt_cap = 20, tarief = "vast", energie_kost = energy_cost_ecopower)
             )


### Make the plot
#----------------
p <- ggplot(out , aes(Timestamp , Kost_Euro, color = Cap)) +
  geom_line() + 
  theme_minimal()
ggplotly(p)
```

###

some text










